臺北高等行政法院判決　　　　　　　　　　　　　　九十一年度訴字第五一四○號
　　　　　　　　　　　　　　　.
　　原　　　告　吉貿有限公司
　　代　表　人　甲○○董事）.
　　　　　　　　　　　　　　　.
　　　　　　　　　　　　　　　.
　　訴訟代理人　王富茂律師
　　複代 理 人　王瀅雅律師
　　被　　　告　經濟部智慧財產局
　　代　表　人　蔡練生（局長）
　　訴訟代理人　乙○○
　　參　加　人　美商．海洋公園公司
　　　　　　　　(Ocean .
　　　　　　　　ducts,I.
　　代　表　人　法蘭克．Ｊ．巴.
　　　　　　　　(Frank .
　　　　　　　　（財務長）
　　訴訟代理人　楊鴻基律師
　　　　　　　　徐頌雅律師
右當事人間因商標評定事件，原告不服經濟部中華民國九十一年十月十六日經訴字第
○九一○六一二四九○○號訴願決定，提起行政訴訟，並經本院裁定允許參加人獨立
參加本件被告之訴訟。本院判決如左：
    主  文
原告之訴駁回。
訴訟費用由原告負擔。
    事  實
壹、事實概要：
    緣原告前於民國（以下同）八十八年二月十二日以「美輪牌及圖」商標，指定使
    用於商標法施行細則第四十九所定商品及服務分類表第二十九類之鮑魚商標，向
    被告申請註冊，經被告准列為註冊第八八六八三七號商標（以下簡稱系爭商標，
    如附圖一）。嗣參加人以系爭商標有違其註冊時商標法第三十七條第六、七、十
    、十二、十四款之規定，對之申請評定，並檢具註冊第二一七五八○號「車輪」
    、第七五○一一○號「車輪牌及圖」商標、第六五一七一五號「CALMEX」商標及
    第五二七○九八號「舵圖」商標（以下合稱據以評定商標，如附圖二）為證據。
    案經被告審查，認系爭商標與據以評定商標，應屬構成近似之商標，復指定使用
    於同一或類似商品，有違系爭商標註冊時商標法第三十七條第十二款規定，而以
    九十一年七月二十二日中台評字第九○○○二七號商標評定書為系爭商標之註冊
    應為無效之處分。原告不服，提起訴願，遭駁回後，遂向本院提起行政訴訟，本
    院因認本件撤銷訴訟之結果，參加人之權利或法律上利益將受損害，乃依行政訴
    訟法第四十二條第一項規定，依聲請裁定允許參加人獨立參加本件被告之訴訟。
貳、兩造聲明：
一、原告聲明：求為判決訴願決定及原處分均撤銷。
二、被告聲明：求為判決如主文所示。
、兩造爭點：
    系爭商標與據以評定商標是否構成近似？有無違反系爭商標註冊時商標法第三十
    七條第十二款規定？
一、原告陳述：
１、綜觀訴願決定及原處分，其認事用法及駁回訴願理由顯有可議：
    按「商標為商品之標識，使用商標所以必認為權利者，無非欲普通一般願購自己
    商品之人，不因他人之冒用（偽造）或跡近假冒（類似），致生誤認，而被其攘
    奪利益。則認定他人之商品是否有冒用或跡近假冒之情形，即應以普通一般人之
    識別力為基礎。至普通一般人之於事物，究係如何識別，據吾人經驗上之法則觀
    察之，識別之成立及變更，要以事物足惹人注意之主要部分為準。故苟有兩商標
    於此，就其主要部分分別觀察，顯有殊異之外觀，足使人一見瞭然，不致發生誤
    認者，則其附屬部分縱有形跡類似之處，亦斷不致招人之混同，即毋庸認甲商標
    之於乙商標有跡近假冒之弊，而慮其利益之必被攘奪。」最高法院六年上字第一
    四二四號判例早有明示。因之商標究否近似之觀察，首重其「主要部分」之比較
    ，若「主要部分」明顯可辨，則縱附屬部分略有形似，仍不能為其近似。又是否
    構成近似非可恣意認定，應依法為之，商標近似審查基準第一條規定：「商標在
    外觀、觀念或讀音方面有一近似者，即為近似之商標。」因而商標近似之標準概
    有三：外觀、觀念及讀音，三者並重不分先後，皆為審查商標近似之重要依據。
    就上述所列標準觀之，本件系爭「美輪牌」與「車輪牌」商標顯非近似，茲分述
    如下：
(1)、外觀二者顯不近似：
、本件系爭商標「美輪牌」與「車輪牌」相較，「某某牌」之「牌」字僅在表示某
    一牌子，並無任何特殊意義，而就「美輪」與「車輪」而言，一首字為「美」字
    ，另一首字為「車」字。「車」「美」二字不論就筆劃、部首或字型皆相去甚遠
    ，非僅一筆劃之差異而已，故就中文而言，日常生活書寫應不可能因近似而將「
    車」字錯寫成「美」字，足證二者外型明顯可辨，吾人僅需具有國小二年級之國
    文程度，施以通常之注意即可，當不致混淆。又原告所登記之商標並非就「車輪
    牌」商標增減一字而成，亦非中文或外文部分完全相同，就商標近似審查基準所
    舉之例觀察，顯應做外觀不相似之認定，訴願決定昧於此明顯事實而為近似之判
    定，顯有違誤。
、此外，訴願決定稱二者構圖意匠「均為一圖形外框加上數個突出物所構成」，僅
    憑此率爾作近似之判定，然若依此邏輯，則系爭商標「車輪牌」、「美輪牌」豈
    非皆與中華民國國徽「意匠相似」？實則就構圖部分，「美輪牌」乃一簡單圓形
    設計，圖形上有設計概念取自船錨之三放射狀箭頭，該放射狀箭頭涵蓋於雙中空
    之圓形線條內，並無予人特別突出之印象，而各箭頭間有等距，形似海員衣領之
    中空圖形，藉由「船錨」、「海員衣領」以表徵該產品係屬海產。反觀「車輪牌
    」商標之圖形周邊為一粗邊填滿實色之類似「船舵」之圖形，八個突出物特明顯
    ，二者圖形差別分明，就其意匠亦難謂神似，一般消費者當能輕易分辨，實無混
    淆誤認之虞，因而二者外觀顯極不相似。
、退萬步言，縱如訴願決定昧於事實，將系爭商標所涉圖形簡化為「圓框加上數個
    突出物」，就系爭商標整體觀察，中文部分「美輪牌」、「車輪牌」應屬主要部
    分，而外框圖形應為附屬部分，其主要部分既明顯可辨，不致混淆，縱附屬部分
    皆為圓框加上突出物，依前述所引最高法院六年上字一四二四號判例所明示標準
    ，亦應得出「不相似」之結論，況二者之附屬部分實顯有所別，其不相似之處不
    證自明。
、再者，系爭商標「美輪牌」所涉商品為罐頭鮑魚，所用包裝為常見制式馬口鐵圓
    罐，系爭商標印於其圓頂，要非圓形設計，豈不怪異？原訴願決定不察於此，僅
    僅憑常見之圓形而做近似判斷，顯不諳民情，亦與「普通知識經驗之購買人」相
    去甚遠！
(2)、觀念二者顯不相似：
    按本件系爭商標之「車輪牌及圖」，其中文「車輪」乃為一眾所皆知之用語，其
    意為「（陸地上用的）車子的輪子」，鮮有析分為「車」與「輪」二字二觀念分
    解者。而系爭「美輪牌及圖」商標則為原告所首創，用以表彰所涉鮑魚產品之獨
    創用語，比較二者，於觀念上實難為有致人混同誤認之虞。何況「車」、「美」
    及「輪」均只是交易上經常使用、標識力薄弱之文字，遑論原告所持之商標包含
    二個中文字後，已形成一新的獨立意義（即「美輪」），並不致喚起相關大眾「
    車子的輪子」的印象，故二者之觀念實顯有不同。
(3)、讀音二者顯不相似：
    就讀音而言，據前引之商標近似審查基準觀之，係指中文或外文連貫唱呼是否有
    誤認為標準。則顯而易見地，「美」字與「車」字不論在國語、台語及客語讀音
    上均相去甚遠，且「美輪牌」與「車輪牌」連貫唱呼亦絕無近似之可言，自不待
    言。
２、按相同事物應為相同處理，不同事物則應依事物之本質而為不同之處置，此為憲
    法第七條所揭藜之平等原則基本精神。又「行政行為，非有正當理由，不得為差
    別待遇」亦為行政程序法第六條所明示，訴願決定雖謂：「．．．且依商標審查
    個案拘束原則，亦不得比附援引執為本件有利之論據。」然所謂個案拘束原則，
    非即可由行政機關恣意裁奪，於個案審查時，仍須遵循上開原則之基本法理，方
    屬合法合憲。本件系爭商標「美輪牌」與相較商標「車輪牌」，雖僅屬一字之差
    ，惟二者於外觀、觀念及讀音皆顯有不同，綜觀行政法院向來一貫之判決，應於
    類似情形而為不近似之認定。諸如「猴桃牌及圖」與「仙桃牌」（改制前行政法
    院五十六年判字一七七號判例）、「白人牙膏與黑人牙膏」（改制前行政法院五
    十六年判字第二七七號判例）及「白鐘牌」、「藍鐘牌」、「銀鐘牌」、「金鐘
    牌」與「新鐘牌」（改制前行政法院五十七年判字第二七○號判例），皆可以為
    佐證。況且，參加人既強調其商品來自墨西哥國，並於商品特別標示「墨國製」
    ，惟原告於商品上則清楚標示係「澳國製」，故於實際使用時亦無致消費者有混
    淆之虞，而訴願決定僅託言「經核上開另案之案情與商標圖樣與本件有異」，惟
    其究係如何有異足致訴願機關為不同於向來法院見解之處理，則未置隻字片語，
    顯見原處分與訴願決定實出於恣意，為裁量之濫用，亦與憲法第七條所揭示之平
    等原則大相逕庭。
３、參加人雖提出數則行政法院判決，指稱另案之「大車牌及圖」、「正車牌及圖」
    等商標均經法院判決以相近之理由認定為近似云云。惟查，另案之「車旺」商標
    與參加人之「車輪」牌商標雖僅一字之差，亦使用於同一或類以商品，然本院「
    九十一年度訴字第二四二九號」則認定非近似，在在足稽參加人以兩商標圖樣之
    中文僅有一字不同為由即指稱原告之「美輪牌」商標與其享有之「車輪牌」為近
    似商標，並無理由。為此，請判決如原告訴之聲明。
二、被告陳述：
１、按商標圖樣「相同或近似於他人同一商品或類似商品之註冊商標者」，不得申請
    註冊，為本件系爭商標註冊時商標法第三十七條第十二款所明定。而商標圖樣之
    近似，以具有普通知識經驗之購買人，於購買時施以普通所用之注意，有無混同
    誤認之虞判斷之，復為商標法施行細則第十五條第一項所明定。
２、查本件系爭註冊第八八六八三七號「美輪牌及圖」商標與參加人據以評定之註冊
    第七五○一一○號「車輪牌及圖」商標圖樣相較，二者之中文「美輪牌」與「車
    輪牌」僅有首字「美」、「車」之不同，又兩商標之圖形部分，其構圖意匠均為
    一圓形外框加上數個突出物所構成，以具有普通知識經驗之購買人施以普通所用
    之注意，於異時異地隔離通體觀察，外觀上，有使人產生混同誤認之虞，應屬構
    成近似之商標。復查二者指定使用於同一或類似之鮑魚等商品，本件系爭商標之
    註冊自有首揭法條規定之適用。
３、原告所舉已獲准註冊於同類之商標一節，核屬另案註冊是否妥適問題，參加人已
    對多件商標提出評定案，刻正審理中，且基於商標審查個案拘束原則，本件據以
    評定商標係一行銷歷史悠久之品牌，早為一般消費大眾所熟知，本件系爭商標於
    八十八年間申請註冊於相同商品，本有多種文字及包裝外觀設計得以選擇，惟查
    本件系爭文字及圖形結合之商標圖樣實際使用於商品上之情形，以具有普通知識
    經驗之購買人施以普通所用之注意，猶有產生混淆誤認之虞，自難執他案處理情
    形為本件應無首揭法條適用之論據。
４、綜上所述，被告之原處分洵無違誤，請判決如被告答辯之聲明。
三、參加人陳述：
１、系爭商標與據以評定商標為近似商標：
    系爭商標圖樣係由中文「美輪牌」及圓形圖外加數個凸起物之圖形組成，與據以
    評定之註冊第七五○一一○號「車輪牌及圖」商標圖樣相較，兩商標圖樣之中文
    僅有一字不同；與據以評定之註冊第二一七五八○號「車輪」商標及第七五○一
    一○號「車輪牌及圖」商標相較，二者圖樣中之中文「美輪牌」、「車輪」，意
    義相同；又與據以評定之註冊第五二七○九八號「舵圖」商標相較，兩者圖樣上
    之圖形，均為一圓形圖外加數個凸起物所構成。異時異地隔離觀察，於外觀與觀
    念及構圖意匠上，實有致一般消費者產生混淆誤認之虞。依商標近似審查基準，
    兩商標確屬近似之商標：
(1)、按商標圖樣「相同或近似於他人同一商品或類似商品之註冊商標者」，不得申請
    註冊，為系爭商標註冊時商標法第三十七條第十二款所明定。而判斷兩商標近似
    與否，應依具有普通知識經驗之一般商品購買人施以普通所用之注意，異時異地
    隔離整體觀察，有無引起混同誤認之虞以為斷。商標在外觀、觀念或讀音方面有
    一近似者，即為近似之商標。商標圖形近似；或商標圖樣上之中文意義或稱謂相
    同或相似；或商標圖樣上之圖形意義相同，或商標圖樣上之中文與圖形意義相同
    ，有混同誤認之虞者，為外觀或觀念近似。為行政院七十四年十月二日台七十四
    經字第一八○六八號函核定修正之「商標近似審查基準」第一、二(三)、(九)及三(一)
    、(四)、(七)所明定。
(2)、另前經濟部中央標準局（即被告之前身）八十五年四月編印之商標手冊○二、○
    四、○二商標之圖樣近似與商品類似第三項審查要點(一)所載之各項考量因素其中
    ：4.創意：商標圖樣是否具有獨特之創意（圖形或意義），可表示不同程度之顯
    著性。商標最顯著之部分，對通體觀察二商標之近似與否有重大影響。5.使用情
    形：使用商標之方式、地域、時間、商品品質、廣告量、銷售量、企業規模及企
    業形象等，對於有無混同之虞均有影響，如著名商標在判斷商標是否近似及商品
    或服務是否類似時，即具有較大保護範圍，．．．等因素綜合判斷之。
(3)、查系爭商標係由中文「美輪牌」及「圓形外加數個凸起物之圖形（類似車輪圖形
    ）」，系爭商標與據以評定商標之近似處如后：
、系爭商標與據以評定之註冊第七五○一一○號「車輪牌」商標，係由中文「車輪
    牌」及「圓形外加數個凸起物之圖形」所構成，兩商標圖樣之中文僅有一字不同
    ，為外觀近似。
、系爭商標與據以評定之註冊第二一七五八○號「車輪」商標及第七五○一一○號
    「車輪牌及圖」商標圖樣之中文「車輪」及「美輪牌」，意義相同，為觀念近似
    。
、系爭商標圖樣上之類似車輪圖形，與據以評定之註冊第七五○一一○號「車輪牌
    及圖」及第五二七○九八號「舵圖」等商標圖樣上之圖形，均為一圓形圖外加數
    個凸起物，復為外觀近似。
、依前揭商標近似審查基準，系爭商標與據以評定商標確屬近似，殆無疑義。
２、前有第三人以「大車牌及圖」商標，指定使用於商標法施行細則第四十九條所定
    商品及服務分類表第二十九類之新鮮乾製醃臘冷凍海味肉食及其罐頭商品，向被
    告申請註冊。經被告准列為第八一一六五七號註冊商標，嗣參加人引據註冊之第
    二一七五八○號「車輪」、註冊之第七五○一一○號「車輪牌及圖」、及註冊之
    第五二七○九八號「舵圖」申請評定。嗣經本院八十九年度訴字第二二五五號判
    決駁回原告之訴，並經最高行政法院九十一年度裁字第一一○六號裁定駁回上訴
    確定在案。就「大車牌及圖」與據以評定商標是否屬近似商標乙事，本院於上述
    判決即認斷：「兩商標圖樣之中文僅有一字不同」、「二者圖樣之中文『車輪』
    意義相同」、「兩者圖樣上之圖形，復均為一圓形圖外加數個凸起物所構成，異
    時異地隔離觀察，於外觀與觀念上，難謂無致一般消費者產生混淆誤認之虞，應
    屬近似之商標無訛。」
３、於另案「正車牌及美人魚圖」商標作為註冊第七八五六九號「正車」商標之聯合
    商標，指定使用於當時商標法施行細則第四十九條所定商品第廿九類之商品服務
    ，向被告申請註冊，經審查准列為審定第九二三四九九號聯合商標。嗣參加人以
    該聯合商標有商標法第三十七條第七款及第十二款之情事，檢具註冊第二一七五
    八○號「車輪」、第七五○一一○號「車輪牌及圖」及第五二七○九八號「舵圖
    」等商標對之提出異議，經被告審查為異議成立之處分。經原告提起訴願，遭決
    定駁回，再經本院九十一年訴字第三○二○號判決駁回在案。就「正車牌及美人
    魚圖」與據以評定商標是否屬近似乙事，本院亦認定：「另判斷商標是否有混同
    誤認之虞，應就其主要部分隔離觀察。所謂主要部分，指商標中具有識別不同商
    品之部分而言。經查，系爭商標圖樣係由中文『正車牌』三字由上而下排列、中
    文『正車牌』後面以美人魚圖為背景置於外加八個凸起物之圓形圖之中所構成，
    系爭商標與據爭八十六年二月十六日註冊之第七五○一一○號『車輪牌及圖』商
    標圖樣相較，二者均有相同之『車』『牌』字及外加八個凸起物之類似船舵圓形
    圖，細為比對固可見如原告所指美人魚圖之有無、八個突出物一係以黑白各半狀
    似刀刃之長方形，一為外圍圖形係以嫩芽狀之長橢圓形裝飾，以及中文文字仍有
    不同之處等差異。但就二商標圖樣整體觀之，其予人之印象均屬具有八個凸出物
    之圓形圖，皆與船舵近似，原告所指之上開二商標之差異，並無改變二者予人仍
    屬近似之整體印象。而據爭商標『車輪牌及圖』使用於鮑魚罐頭商品數十年，亦
    已具有相當知名度，一般消費者於異時異地隔離觀察，施予普通之注意，基於上
    述圖形整體及文字之近似之處，客觀上易將二商標產生同一系列商標之聯想或產
    生混同誤認之虞，在外觀或觀念上應屬構成近似，原告前開主張系爭商標與據爭
    商標各自組合相異之『正』與『輪』字，且排列的位置並不相同，整體外觀與觀
    念予人印象迥然有別，被告割裂美人魚圖其他部分觀察於法有違，且二者復搭配
    不同設計之圖形，消費者自得以清晰辨識而無虞混淆誤認等等。」就另案之「正
    車牌及圖」與本件據以評定商標是否為近似乙事，本院九十一年訴字第三六五○
    號判決亦以相近之理由認定為近似。
４、綜上所述，系爭商標與據以評定商標為近似，故有違商標法第三十七條第十二款
    之規定。原評定及訴願決定均無違誤，原告之訴顯無理由。為此，請判決駁回原
    告之訴。
    理  由
一、按商標圖樣「相同或近似於他人同一商品或類似商品之註冊商標者」，不得申請
    註冊，為系爭商標註冊時商標法第三十七條第十二款所明定。而衡酌兩商標是否
    近似，以具有普通知識、經驗之商品購買人於購買時施以普通所用之注意，有無
    混同誤認之虞判斷之，同法施行細則第十五條第一項亦定有明文。
二、本件原告前於八十八年二月十二日以「美輪牌及圖」商標，指定使用於商標法施
    行細則第四十九所定商品及服務分類表第二十九類之鮑魚商標，向被告申請註冊
    ，經被告准列為註冊第八八六八三七號商標（即系爭商標）。嗣參加人以系爭商
    標有違其註冊時商標法第三十七條第六、七、十、十二、十四款之規定，對之申
    請評定，並檢具註冊第二一七五八○號「車輪」、第七五○一一○號「車輪牌及
    圖」商標、第六五一七一五號「CALMEX」商標及第五二七○九八號「舵圖」商標
    （即據以評定商標）為證據。案經被告審查，以系爭註冊第八八六八三七號「美
    輪牌及圖」商標圖樣與據以評定之註冊第七五○一一○號「車輪牌及圖」商標圖
    樣相較，二者中文僅有首字「美」、「車」之不同，而圖形部分構圖意匠均為一
    圓形外框加上數個突出物所構成，以具有普通知識經驗之購買人施以普通注意，
    於異時異地隔離觀察，二商標於外觀上有使人產生混淆誤認之虞，應屬構成近似
    ；二者復均指定使用於同一或類似之鮑魚商品，自有首揭法條之適用，乃為系爭
    商標註冊應為無效之處分。原告不服，循序提起訴願及本件行政訴訟。
三、原告於本件行政訴訟中訴稱，就外觀言，系爭商標與據以評定商標圖樣上之中文
    「美」字與「車」字，不論就筆劃、部首或字型皆相去甚遠，且就構圖部分，系
    爭商標乃一簡單圓形設計，圖形上有設計概念取自船錨之三放射狀箭頭，各箭頭
    間有等距形似海員衣領之中空圖形，藉由「船錨」、「海員衣領」以表徵該產品
    係屬海產。反觀據以評定商標之圖形則為一有八個突出物，周邊為一粗邊填滿實
    色之類似「船舵」之圖形，二圖形差別分明；就觀念言，據以評定之「車輪」商
    標，其意為「（陸地上用的）車子的輪子」，而系爭商標則為原告所首創，用以
    表彰所涉鮑魚產品之獨創用語；就讀音言，系爭商標與據以評定商標之「美」字
    與「車」字不論在國語、台語及客語讀音上均相去甚遠，且「美輪牌」與「車輪
    牌」連貫唱呼亦絕無近似之可言，從而二商標應不構成近似。原告復舉另案「猴
    桃牌及圖」與「仙桃牌」、「白人牙膏與黑人牙膏」及「白鐘牌」、「藍鐘牌」
    、「銀鐘牌」、「金鐘牌」與「新鐘牌」等商標併存註冊的案例，主張本件「美
    輪牌」與「車輪牌」亦應作不近似之認定云云。惟查：
１、本件系爭註冊第八八六八三七號「美輪牌及圖」商標與參加人據以評定之註冊第
    七五○一一○號「車輪牌及圖」商標圖樣相較，二者之中文「美輪牌」與「車輪
    牌」僅有首字「美」、「車」之不同，又兩商標之圖形部分，其構圖意匠均為一
    圓形外框加上數個突出物所構成，以具有普通知識經驗之購買人施以普通所用之
    注意，於異時異地隔離通體觀察，外觀上，有使人產生混同誤認之虞，應屬構成
    近似之商標，復均指定使用於同一或類似之鮑魚等商品，本件系爭商標之註冊自
    有首揭法條規定之適用。又本件系爭商標既應依其註冊時商標法第三十七條第十
    二款之規定評定其註冊應作為無效，其是否尚有違反同法條第六、七、十、十四
    款之規定，自無庸審究。
２、原告所舉已獲准註冊於同類之商標一節，其案情與商標圖樣與本件有異，核屬另
    案註冊是否妥適問題，且依審查個案拘束原則，自不得比附援引執為本件有利之
    論據，況且參加人已對多件商標提出評定案，刻正審理中，且基於商標審查個案
    拘束原則，本件據以評定商標係一行銷歷史悠久之品牌，早為一般消費大眾所熟
    知，本件系爭商標於八十八年間申請註冊於相同商品，本有多種文字及包裝外觀
    設計得以選擇，惟查本件系爭文字及圖形結合之商標圖樣實際使用於商品上之情
    形，以具有普通知識經驗之購買人施以普通所用之注意，猶有產生混淆誤認之虞
    ，自難執他案處理情形為本件應無首揭法條適用之論據。
四、綜上所述，原告之陳詞均不可採，則被告所為系爭商標之註冊應為無效之處分，
    揆諸首揭規定，並無違誤，訴願決定予以維持，亦無不合。原告徒執前詞，訴請
    撤銷訴願決定及原處分，並無理由，應予駁回。
五、本件事證已臻明確，兩造其餘攻擊防禦方法與本件判決結果不生影響，故不逐一
    論述，併此敘明。
據上論結，本件原告之訴為無理由，爰依行政訴訟法第九十八條第三項前段判決如主
文。
中    華    民    國      九十三      年      一      月      二十八    日
                              臺 北 高 等 行 政 法 院 第 一 庭
                                    審 判 長 法    官 徐瑞晃
                                             法    官 李得灶
                                             法    官 吳慧娟
右為正本係照原本作成。
如不服本判決，應於送達後二十日內，向本院提出上訴狀並表明上訴理由，如於本判
決宣示後送達前提起上訴者，應於判決送達後二十日內補提上訴理由書（須按他造人
數附繕本）。
中    華    民    國      九十三      年      一      月      二十八    日
                                             書 記 官 劉道文
